臺灣桃園地方法院刑事裁定　　　　　　　 99年度訴字第861號
公　訴　人　臺灣桃園地方法院檢察署檢察官
被　　　告　李家樺
選任辯護人　李哲賢律師
　　　　　　林鈺雄律師
被　　　告　盧坤杉
選任辯護人　林曜辰律師
被　　　告　王耀穎
選任辯護人　林詮勝律師
    主  文
李家樺、盧坤杉、王耀穎均自民國壹百年壹月貳拾日起延長羈押
貳月及禁止接見通信。
    理  由
一、本件被告李家樺、盧坤杉因違反臺灣地區與大陸地區人民關
    係條例等案件，前經本院訊問後，認被告李家樺、盧坤杉2
    人均犯罪嫌疑重大，並有刑事訴訟法第101 條第1 項第1 款
    、第2 款、第3 款之情形；被告王耀穎因違反臺灣地區與大
    陸地區人民關係條例等案件，犯罪嫌疑重大，並有刑事訴訟
    法第10 1條第1 項第2 款之情形，被告李家樺等3 人非予羈
    押，顯難進行審判及執行，且有羈押之必要，被告3 人均於
    民國99年10月20日起執行羈押，並禁止接見通信在案。
二、按羈押被告之目的，其本質在於確保訴訟程序得以順利進行
    ，或為確保證據之存在與真實、或為確保嗣後刑罰之執行，
    而對被告所實施剝奪其人身自由之強制處分。被告有無羈押
    之必要，法院僅須審查被告犯罪嫌疑是否重大、有無羈押原
    因、以及有無賴羈押以保全偵審或執行之必要，由法院就具
    體個案情節予以斟酌決定，如就客觀情事觀察，法院許可羈
    押之裁定或延長羈押之裁定，在目的與手段間之衡量並無明
    顯違反比例原則情形，即無違法或不當可言。另執行羈押後
    有無繼續之必要，仍許由法院斟酌訴訟進行程度及其他一切
    情事而為認定（最高法院46年度台抗字第6 號判例參照）。
    查本件被告李家樺、盧坤杉涉犯刑法第231 之1 條第1 項營
    利強制使人為性交罪、臺灣地區與大陸地區人民關係條例第
    15條第1 款、第79條第2 項之意圖營利使大陸地區人民非法
    進入臺灣罪、人口販運防制法第31條第1 項意圖營利利用不
    當債務約束、他人難以求助處境使人從事性交易罪、刑法第
    214 條使公務員登載不實等罪，有被告李家樺、盧坤杉於偵
    查中之供述、證人即從事性交易之大陸女子賴寒、李萍、熊
    慧、黃愛蘋、吳嵐、朱云仙、蘇麗娟、肖麗萍、李愛華等人
    於偵查中之證述、證人即人頭老公郭儒成、施鴻泰、王孟裕
    、鄭永富、李正欽、袁健笙、張偉煌、許志成於偵查中之證
    述、扣案之面談交戰手冊、在臺灣第二次面談應注意事項、
    應召次數總計表及上班時間紀錄冊、合同契約書等物、被告
    李家樺、盧坤杉、王耀穎持用之行動電話通訊監察譯文、大
    陸女子與人頭老公辦理結婚登記之相關文件等物可佐，足認
    其等之犯罪嫌疑重大，又被告李家樺、盧坤杉2 人涉犯之刑
    法第231 條之1 第1 項營利強制使人為性交罪，符合刑事訴
    訟法第101 條第1 項第3 款最輕本刑為5 年以上有期徒刑之
    罪之要件，又依證人賴寒、李萍、熊慧、黃愛蘋、吳嵐、朱
    云仙、蘇麗娟、肖麗萍、李愛華等人於偵查及本院審理均證
    稱平日是否可請假需透過被告李家樺、盧坤杉以電話聯繫於
    大陸地區之共犯賴瀛麟、賴瀛成（2 人目前通緝中）同意後
    始可請假，每位大陸女子該日從事性交易次數、金額亦由被
    告李家樺彙整後通知賴瀛麟等人，人頭老公安排前往大陸地
    區結婚、在臺灣辦理結婚登記等事宜，則由被告盧坤杉負責
    ，可見被告李家樺、盧坤杉2 人涉案頗深，其等與共犯賴瀛
    麟、賴瀛成串證之可能性極高，且其等與共犯賴瀛麟、賴瀛
    成關係匪淺，藉由共犯賴瀛麟等人之協助逃亡大陸之可能性
    增加，被告李家樺、盧坤杉2 人原羈押之原因仍然存在，且
    參酌其等涉嫌以假結婚方式，使大陸女子來臺賣淫，損害我
    國國際形象，本院審酌其2 人所涉犯罪事實對社會侵犯之危
    害性及國家刑罰權遂行之公益考量，認對其2 人維持羈押處
    分係適當、必要，且經司法追訴之國家與社會公益，及其人
    身自由之私益兩相利益衡量後，認對其2 人維持羈押處分尚
    屬適當、必要，合乎比例原則。另被告王耀穎涉犯刑法第
    231 條第1 項意圖營利使人為性交罪、臺灣地區與大陸地區
    人民關係條例第15條第1 款、第79條第2 項之意圖營利使大
    陸地區人民非法進入臺灣罪，經證人袁健笙於偵查中及本院
    審理時到庭證述明確，並有被告王耀穎持用之行動電話之通
    訊監察譯文可佐，被告王耀穎亦坦認有圖利使人為性交及幫
    助意圖營利使大陸地區人民非法進入臺灣之犯行，其犯罪嫌
    疑重大，復觀以卷附之通訊監察譯文顯示，被告王耀穎曾請
    託桃園專勤隊之公務員詹雲開查詢大陸女子相關資料俾使大
    陸女子早日離開收容所等情，顯見被告王耀穎於犯罪集團中
    擔任之角色，並非單純，有事實足認仍有串證之虞，本院審
    酌其所涉犯罪事實對社會侵犯之危害性及國家刑罰權遂行之
    公益考量，認對被告王耀穎維持羈押處分尚屬適當、必要，
    合乎比例原則。
三、茲經本院訊問上開被告後，認被告3 人仍有前述之羈押原因
    ，並有繼續羈押之必要，均應自100 年1 月20日起延長羈押
    2 月及禁止接見通信。爰依刑事訴訟法第108 條第1 項、第
    5 項，裁定如主文。
中    華    民    國    100    年    1    月    18    日
                  刑事第一庭  審判長法  官  曾家貽
                                    法  官  俞力華
                                    法  官  張瓊華
以上正本證明與原本無異。
如不服本裁定，應於送達後5 日內，向本院提出抗告狀。
                                    書記官  陳孟君
中    華    民    國   100    年    1     月    18    日